Minutes et répertoires du notaire Simon BAUDEQUIN, 1er avril 1483 - 1528 (étude VIII)
Archives nationales
- Minutes de Simon BAUDEQUIN, 1er avril 1483 - 20 mai 1530; MC/ET/VIII/6 - MC/ET/VIII/128
  - Minutes. 1483, 1er avril - 1484, 17 avril, 1er avril 1483 - 17 avril 1484; MC/ET/VIII/17; Document détérioré.
    - 1484 (n. st.), 17 avril. Déclaration par Jacques Hébert, marchand-et-bourgeois-de-Paris, selon laquelle Jean Leséneschal dit Bombras l'aîné, marchand-et-bourgeois-de-Paris, lui a vendu la moitié de la sixième partie d'une maison à Paris rue Tiquetonne moyennant le prix indiqué en des lettres passées devant les notaires soussignés..-, 17 avril 1484 - 27 avril 1484; MC/ET/VIII/17
      À la suite: 1484, 27 avril. Vente par Denis Charles, bourgeois de Paris à Jacques Hébert, de l'autre moitié de cette partie de maison moyennant 29 l. 30 s. 4 d. t.
      déclaration; Charles, Denis; Hébert, Jacques; Leséneschal dit Bombras, Jean (l'aîné); commerçant
    - 1484, 24 avril. Transport par Pierre Vincenot et par Jean Lecorre, laboureurs, procureurs d'Étiennette, veuve de [...], à Quentin Lambert, sergent à cheval, de 8 s. p. de rente déclarées dans des lettres, moyennant 8 l. t., 24 avril 1484 - 27 février 1491; MC/ET/VIII/17; (détérioré dans la partie supérieure). À la suite: 1491 (n. st.), 27 février. Titre nouvel par Jean Berthe, laboureur à Montmagny, pour un quartier et demi de vigne déclaré dans des lettres, chargé envers Quentin Lambert de 8 s. p. de rente. (Au dos de l'acte 1484-02-21, Saillembien, Jean).
      titre nouvel; cession; Berthe, Jean; Lambert, Quentin; Lecorre, Jean; Vincenot, Pierre
    - 1485 (n. st.), 31 janvier. Quittance donnée par Pierre Noël à Sandrin Desmons et à Hugues Vallet, tuteurs de Jean Jacques, pour 36 s. p. promis lors de son mariage avec Marion Vallet, fille de François Vallet dont Jean Jacques est héritier..- (En bas de l'acte 1484-04-02, Quinet, Robert)., 31 janvier 1485; MC/ET/VIII/17
      quittance; Desmons, Sandrin; Jacques, Jean; Noël, Pierre; Vallet, François; Vallet, Hugues; Vallet, Marion
    - 1485, 10 octobre. Don mutuel entre Jean Dubec, marchand à Paris, et Jeanne, sa femme, veuve de Jean Dumur..- (Au dos de l'acte 1484-01-19 Seursaint, Bernard)., 10 octobre 1485; MC/ET/VIII/17
      donation; Dubec, Jean; Dubec, Jeanne; Dumur, Jean
    - 1485, 12 décembre. Renonciation par Jean Garnier au bénéfice de Pierre Aymery, à la propriété de trois demi-arpents de vigne décrits dans des lettres pour être quitte envers lui des arrérages de 24 s. p. de rente qu'il lui doit..- (Au dos de l'acte 1483-06-01, Mabre, Pierre)., 12 décembre 1485; MC/ET/VIII/17
      Du même jour. Promesse par Guillaume Prévost, maçon à Paris, de payer à Jean Garnier 8 l. t. et une journée de maçon.
      renonciation; promesse; Aymery, Pierre; Garnier, Pierre; Prévost, Guillaume
    - Location de terres et vignes à Jean AUFFROY, laboureur, pour 10 s. par an, concernant Jean BENARD, laboureur., 25 avril 1509; MC/ET/VIII/17
      bail; Benard, Jean; Auffroy, Jean; agriculteur
    - Cession de rente de Jean CONSTANT, laboureur à Argenteuil, et Marguerite, sa femme, à Guillaume THIBAULT (au bas d'un acte du 30 juillet)., 15 novembre 1543; MC/ET/VIII/17
      transport de droits; Argenteuil (Val-d'Oise); Constant, Jean; Constant, Marguerite; Thibault, Guillaume; agriculteur
  - Minutes. 1484, 25 avril - 1485, 30 mars, 25 avril 1484 - 30 mars 1485; MC/ET/VIII/18; Document détérioré.
    - Bail pour deux ans par Jean Abbé, abbé de Royaumont, à Jean Dumoustier d'une maison, avec les meubles qu'elle contient, située à Paris rue Jean-le...(?), moyennant 18 l. t. par an., 23 avril 1484; MC/ET/VIII/18; Encre pâlie. Le haut du feuillet est déchiré.
      Une partie du texte manque.
      bail; Abbé, Jean; Dumoustier, Jean; abbé
    - Attestation de bail à rente perpétuelle par Jean Garnier, marchand voiturier par eau à Paris, d'un demi arpent de vigne à Clichy-la-Garenne, à Simon Rousselet, laboureur rue de Montmartre, moyennant 18 s. p. de rente annuelle et perpétuelle, rachetable., 25 avril 1484; MC/ET/VIII/18
      À la suite: 1485, 11 décembre. Renonciation par Simon Rousselet au demi arpent de vigne qu'il a pris à bail de Jean Garnier.
      attestation; bail; Clichy (Hauts-de-Seine); Montmartre (rue); Garnier, Jean; Rousselet, Simon; commerçant; transporteur de marchandises; batelier; agriculteur
    - Bail par Jean de Bligny, marchand bonnetier bourgeois de Paris, et par Jacqueline, veuve d'Antoine Boucher, marchand drapier, sa fiancée, d'une maison sise rue Saint-Antoine, près de l'hôtel de la bannière de France, en faveur de Jean Bineaux, marchand drapier., 26 avril 1484; MC/ET/VIII/18
      bail; Bannière de France (enseigne de la); Saint-Antoine (rue); Bligny, Jean de; Boucher, Jacqueline; Boucher, Antoine; Bineaux, Jean; fabricant d'accessoires vestimentaires; négociant
    - Obligation de Jean Bineaux, marchand drapier, en faveur de Jean de bligny, pour une somme de 155 l.t. due à la suite de l'achat par Bineaux de marchandises., 1er mai 1484; MC/ET/VIII/18
      Actes au dos du bail par Jean de Bligny du 26 avril 1484.
      obligation; Bligny, Jean de; Bineaux, Jean
    - Bail à ferme pour un an par Saint-Simon de Neufville, à Germain Lesaige, marchand aux Alloix-le-Roy, châtellenie de Poissy, de la prévôté de Poissy, moyennant 30 l.p., de la sous-baillie de Poissy, moyennant 60 l.p., des herbages du Roussay, moyennant 10 l.p.; et les scels et écritures de la prévoté de Sainte-Jeanne, moyennant 40 s.p., avec la caution de Jean Lainsne, maître ch... demeurant aux Alloix.- À la suite: Promesse de Germain Lesaige de payer à Saint-Simon de Neufville la somme de 24 s. p. pour prêt., 12 juin 1484; MC/ET/VIII/18
      Acte au dos de l'acte Dumoustier du 23 avril 1484.
      bail; Poissy (Yvelines); Lesaige, Germain; Neufville, Saint-Simon de; Lainsne, Jean
    - Vente par Jean Chesnel, prêtre, maître ès arts à Paris, à Aymard de Bossozel, d'un fief sis à Marueil-le-Guyon., 25 juin 1484; MC/ET/VIII/18
      acte de vente; Bossozel, Aymard de; Chesnel, Jean
    - Bail par Jean Larsie, seigneur de Morancy-la-Ville, à Dymenche Maillart de la forêt sise au dessus de Blancourt., 9 juillet 1484; MC/ET/VIII/18
      Fichier dit 'général' XVIIe-XVIIIe siècles, par le personnel du Minutier, 1954-1999 ( fichier papier entièrement dématérialisé; voir contexte dans le Plan d’orientation général - Notaires de Paris, guides thématiques du Minutier).
      bail; Larsie, Jehan
    - Contrat de mariage entre Nicolas Archel et Catherine Fremy., 19 octobre 1484; MC/ET/VIII/18
      contrat de mariage; Archel, Nicolas; Frémy, Catherine
    - Procuration concernant Jacques de FUARS, seigneur de Barberolles., 26 octobre 1584; MC/ET/VIII/18
      procuration; Fuars, Jacques de
  - Minutes. 1485, 7 avril - 1486, 22 mars, 7 avril 1485 - 22 mars 1486; MC/ET/VIII/19; Document détérioré.
    - 1485, 14 août. Vente par Pierre Orry, sergent à cheval du Roi au Châtelet, à Guillaume Beuzeville, laboureur à Nogent-sur-Marne, de quatre pièces de vigne à Nogent, moyennant 13 l. p.- Pièces jointes: 1484 (n. st.), 29 janvier. Vente par Jean Maneguy, meunier au moulin de Beauté près de Nogent-sur-Marne, à Pierre Orry, d'un demi quartier de vigne en une pièce à Nogent, à la charge du paiement du cens dû à l'aumônier de Saint-Maur-des-Fossés, et moyennant 60 s. p. (Parchemin). 1483, 25 octobre. Vente par Guillot Vinart, laboureur à Nogent-sur-Marne, à Pierre Orry, d'un demi arpent de vigne en trois pièces à Nogent, à charge du paiement des cens (dus à l'aumônier de Saint-Maur-des-Fossés, à l'église de Nogent, et à Martin Guignon, notaire), moyennant 8 l. t. (Parchemin)., 25 octobre 1483 - 14 août 1485; MC/ET/VIII/19
      acte de vente; Nogent-sur-Marne (Val-de-Marne); Beuzeville, Guillaume; Guignon, Martin; Maneguy, Jean; Orry, Pierre; Vinart, Guillot
    - 1485. Constitution par Pierre Chappelain, marchand hôtelier à Sarcelles, et Phelize sa femme, à Macé Compaignon, marchand tailleur de robes, bourgeois de Paris, de 4 l. p. de rente, moyennant 56 l. t., MC/ET/VIII/19; Détérioré par l'humidité. (Au dos de l'acte 1486-04-05, Mariavalle Jean).
      constitution de rente; Sarcelles (Val-d'Oise); Chappelain, Phélize; Chappelain, Pierre; Compaignon, Macé
    - S.d. [Vers 1485]. Obligation par Claude Pastoureau, grènetier de Mèze en Languedoc, envers Étienne Devest, bailli et capitaine de Meaux pour 50 l. t..-.- (Au dos de l'acte 1485-08-12, Dazy, Jean)., MC/ET/VIII/19
      Du même jour. Consentement de Claude Pastoureau à ce qu'Étienne Devest emploie les 50 l. t. qui sont dues au paiement des 150 l. t. dues à Pastoureau par Pierre de Grenoble à cause de la vente des rentes sur la terre de Laborde et le fief de Montdidier près de Maisons-sur-Seine.
      Précisions sur les lieux: Montesson (Yvelines)--La Borde
      obligation; ratification; Maisons-Laffitte (Yvelines); Montesson (Yvelines); Mèze (Hérault); Devest, Etienne; Grenoble, Pierre de; Pastoureau, Claude
    - S.d. [Vers. 1485]. Procuration donnée par Étienne de Milly, écolier, étudiant en l'université de Paris, à Simon Bijot, Étienne Desbennes, Jean de Montyon, Yvonnet Gilles et Pierre Raoul pour plaider, et à Pierre Raoul pour recevoir tout ce qui peut lui être dû à Coulombe, Cressy, Montbarbin et Voulangis..- (Au dos de l'acte 1485-10-29, Thibault, Gilles)., MC/ET/VIII/19
      procuration; Crécy-la-Chapelle (Seine-et-Marne); Villiers-sur-Morin (Seine-et-Marne); Voulangis (Seine-et-Marne); Bijot, Simon; Desbennes, Etienne; Gilles, Yvonnet; Milly, Etienne de; Montyon, Jean de; Raoul, Pierre
    - S.d.[Vers 1485]. Déclaration par Jean Legendre, trésorier des guerres du Roi, selon laquelle Henri Delivre, prévôt des marchands, Jean Colletier et Jean Desvignes, échevins de la ville de Paris, lui ayant baillé certaines fermes moyennant 500 l. t. par brevet du 2 mai 1480, il n'a payé que 50 l. t. et plusieurs autres personnes ont payé 57 l. chacune. (Cancellé).- (Au dos du n° 1485-12-11, Legay, Marion), MC/ET/VIII/19
      déclaration; Colletier, Jean; Delivre, Henri; Desvignes, Jean; Legendre, Jean
    - 1485. Déclaration par Jean Lemercier, lunetier à Paris, fils de Jean Lemercier, décédé, lunetier et bourgeois de Paris, et de Denise sa femme, selon laquelle ayant repris le 28 juin 1482 le bail de deux places et auvents joignant la première porte du palais à Paris accordé à son père le 5 juin 1440, il cède les profits des deux places et auvents à sa mère, pourvu qu'elle s'acquitte des 40 s. p. de loyer annuel.- (Au dos de l'acte 1485-05-05, Pasquier, Marcelot)., MC/ET/VIII/19
      déclaration; Lemercier, Denise; Lemercier, Jean
    - 1485, 7 avril. Testament de Marguerite Lebret, âgée de dix-huit ans, fille de Jacques Lebret et de Catherine, sa femme, décédés, dans lequel elle institue Jacques Girard, marchand drapier, Michel Lepèletier, marchand drapier, et Jacques Lebret, marchand épicier, son frère, ses exécuteurs testamentaires., 7 avril 1485; MC/ET/VIII/19
      testament; Girard, Jacques; Lebret, Catherine; Lebret, Jacques; Lebret, Marguerite; Lepeletier, Michel
    - 1485, 10 avril. Constitution par Jean Drouyn le jeune, laboureur à la Villette-Saint-Ladre, à Jean Giroult, prêtre, de 32 s. p. de rente pour demeurer quitte envers lui de la somme de 22 l. 2 s. 7 d. p., 10 avril 1485; MC/ET/VIII/19
      constitution de rente; Drouyn, Jean (le jeune); Giroult, Jean
    - 1485, 13 avril. Contrat de mariage entre Macé Laisné, marchand bourgeois de Paris, et Isabeau, veuve de Gaultier Duboys, marchand orfèvre, bourgeois de Paris, et de Pierre Thibault, notaire, en la présence d'Agnès, veuve de Laurent de Villecendois, notaire, fille d'Isabeau et de Pierre Thibault, et de Jean Driot, marchand fripier, bourgeois de Paris, époux de Robine, fille d'Isabeau et de Gaultier Duboys; dot de 100 l. p., 13 avril 1485; MC/ET/VIII/19
      contrat de mariage; Driot, Jean; Duboys, Gaultier; Duboys, Isabeau; Duboys, Robine; Laisné, Macé; Thibault, Agnès; Thibault, Pierre; Villecendrier, Laurent de; commerçant
    - 1485, 16 avril. Obligation de Pierre Collas, laboureur à Sucy-en-Brie, envers Adam Regnart, marchand bourgeois de Paris, pour la somme de 22 l.t. 9 s.p. pour avoir acheté du vin blanc et vermeil de Jean Merlin, Jean Chemin et consorts, payable en plusieurs termes, et de 8 muids de futaille., 16 avril 1485; MC/ET/VIII/19
      Acte au dos de l'acte Rousseau du 6 septembre 1486. Cancellé; en partie effacé.
      Informations concernant le classement et la cotation du document:
      Cet acte a été recoté de MC/ET/VIII/20 en MC/ET/VIII/19, on a pris en considération l'acte le plus ancien du feuillet (16 avril 1485) pour le reclasser dans MC/ET/VIII/19.
      obligation; Sucy-en-Brie (Val-de-Marne); Collas, Pierre; Regnart, Adam; Merlin, Jean; Chemin, Jean
    - 1485, 16 avril. Quittance par Robert Malagnin, boulanger à Paris, et Agnès, sa femme, fille de Jean Lemoyne, baudroyeur à Paris, et de Marion, sa femme, décédée, à Guillaume Dupré, bourgeois de Paris, tuteur d'Agnès, des 50 l. t. promises par le contrat de mariage de Robert avec Agnès pour les droits d'Agnès sur les successions de ses parents et de Simon Dupré, son grand-père., 16 avril 1485; MC/ET/VIII/19
      quittance; Dupré, Guillaume; Dupré, Simon; Lemoyne, Agnès; Lemoyne, Jean; Lemoyne, Marion; Malagnin, Robert
    - 1485, 24 avril. Bail (à cens) par Jacques Debonhay, marchand-et-bourgeois-de-Paris, procureur de Guillaume Levicomte, écuyer, seigneur féodal de l'Étang-la-Ville, à Cardin Leloutre, laboureur à l'Étang-la-Ville pour quatre ans de l'hôtel féodal de l'Étang appellé la Salle, où le preneur est demeurant avec toutes les terres appartenant à la seigneurie ainsi que toutes les terres appartenant à Jacques Debonhay à l'Étang moyennant la moitié du revenu de ces terres. Leloutre sera tenu de soigner la vache du bailleur et d'en fournir les laitages et fromages à Guillaume Hénault, demeurant à l'Étang., 24 avril 1485; MC/ET/VIII/19
      Du même jour. Obligation par Cardin Leloutre envers Jacques Debonhay pour 7 l. t. de prêt.
      bail; obligation; L'Etang-la-Ville (Yvelines); Debonhay, Jacques; Hénault, Guillaume; Leloutre, Cardin; Levicomte, Guillaume; commerçant
    - 1485, 26 avril. Mariage entre Jean Dequyény mesureur de grains ès halles de Paris, et Marion Piéfort, fille de Jean Piéfort, marchand hôtelier, bourgeois de Paris, et d'Annette, sa femme. La dot de la mariée est de 65 l. t. Les mariés habiteront pendant deux ans dans une maison rue de Montmartre, à l'enseigne du Chapeau Rouge, sans devoir aucun loyer. (Deux expéditions sur parchemin)., 26 avril 1485; MC/ET/VIII/19
      contrat de mariage; Dequyény, Jean; Piéfort, Annette; Piéfort, Jean; Piéfort, Marion
    - 1485, 29 avril. Accord pour le règlement de la succession de Guillaume Deponches, tailleur de robes, bourgeois de Paris, et de Jeanne, sa femme, femme en secondes noces de Jean Cadare, tailleur de robes et bourgeois de Paris, entre Jean Cadare, d'une part, Jean Deponches, prêtre, chapelain en l'église Saint-Eustache à Paris, et Raoulet Gosseaulme, marchand bourgeois de Paris, tuteur des enfants mineurs des défunts. )..-, 29 avril 1485 - 28 juillet 1486; MC/ET/VIII/19; (Les deux actes sont en deux exemplaires dont l'un est une expédition sur parchemin )
      À la suite: 1486, 28 juillet. Déclaration par Raoulet Gosseaulme selon laquelle la somme de 70 l. t. reçue de Jean Cadare pour le règlement de la succession des défunts est restée entre ses mains et promesse par ledit Gosseaulme d'en payer la moitié à Jean Deponches.
      accord; déclaration; Cadare, Jean; Cadare, Jeanne; Deponches, Guillaume; Deponches, Jean; Gosseaulme, Raoulet; commerçant
    - 1485, 5 mai. Accord pour fin de procès concernant la succession de Regnault Aubry, marchand drapier et chaussetier à Pontoise, entre Clément Aubry, marchand drapier [...] en son nom, et se portant fort de Colette, veuve de Poncelet Cornoulle, marchand épicier à Pontoise, de Jean Petit, marchand drapier et chaussetier à Pontoise, et de Catherine, sa femme, enfants et gendre du défunt, d'une part, Jean Ducouldray, marchand boucher, Huguet, Ducouldray, boucher à Poissy, et Pernet Ducouldray, tous deux fils de Jean et de Catherine, fille du défunt d'autre part., 5 mai 1485; MC/ET/VIII/19; (détérioré par l'humidité dans la partie supérieure).
      accord; Poissy (Yvelines); Pontoise (Val-d'Oise); Aubry, Catherine; Aubry, Clément; Aubry, Colette; Aubry, Regnault; Cornoulle, Poncelet; Ducouldray, Huguet; Ducouldray, Jean; Ducouldray, Pernet; Petit, Jean
    - 1485, 5 mai. Déclaration par Marcelot Pasquier, archer du nombre de la ville de Paris, selon laquelle, étant en procès avec Jacques Delachaussée au sujet de la mairerie du Tertre-Gauderan près de Nogent-le-Roi qui lui appartient par transport de Perrette, décédée, femme d'Olivier Lenormant, décédé, laboureur au Tertre-Gauderan, il promet la moitié des sommes qui lui seront adjugées en cas d'issue positive du procès à Guillaume Pasquier, son frère, marchand mégissier à Paris, pourvu que Guillaume contribue à la moitié des frais du procès., 5 mai 1485; MC/ET/VIII/19
      déclaration; Nogent-le-Roi (Eure-et-Loir); Delachaussée, Jacques; Lenormant, Olivier; Lenormant, Perrette; Pasquier, Guillaume; Pasquier, Marcelot
    - 1485, 6 mai. Transport par Jacques Lescuier, marchand bonnetier à Paris, fils de Jamet Lescuier et de Jeanne Brisse, décédés, à Gason [...] demeurant à Paris, moyennant 48 l t. de 38 s. p. et 16 s. p. de rente que le vendeur a droit de prendre sur des terres sises à Sarcelles qu'il a baillées à rente les 9 et 10 décembre 1484 à Jean Debethemont, marchand à Sarcelles., 6 mai 1485; MC/ET/VIII/19; (déchiré dans la partie inférieure droite).
      cession; Sarcelles (Val-d'Oise); Brisse, Jeanne; Debethemont, Jean; Lescuyer, Jacques; Lescuyer, Jamet
    - 1485, 12 mai. Constitution de 24 s. p. de rente par Michault Rogier, laboureur à la Ville-du-Bois, à Jean Girvale, prêtre, curé de Boufflemont, moyennant quoi Michault demeure quitte envers Jean Girvale d'une dette de 17 l. t., 12 mai 1485; MC/ET/VIII/19
      constitution de rente; Bouffémont (Val-d'Oise); La Ville-du-Bois (Essonne); Girvale, Jean; Rogier, Michault
    - 1485, 18 mai. Accord pour fin de procès entre Jean de La Cloche, seigneur de Rocquencourt, d'une part, Agnès, veuve de Pierre Gohel, demeurant à Chèvreloup, Jacques, Jean, Germain, Petit-Jean dits Gohel, Pierre Leclerc, Michèle, sa femme, Jean Richart et Thomyne, sa femme, Guillot Legourlier et Martine, sa femme, enfants et gendres de Pierre Gohel, et d'Agnès d'autre part, concluant au partage de maisons à Rocquencourt réclamées par les deux parties..- (Au dos de l'acte 1485-04-10, Drouyn, Jean)., 18 mai 1485; MC/ET/VIII/19
      Précisions sur les lieux: Rocquencourt (Yvelines)--Chèvreloup
      accord; Rocquencourt (Yvelines); Gohel, Agnès; Gohel, Germain; Gohel, Martine; Gohel, Michèle; Gohel, Petit Jean; Gohel, Pierre; Gohel, Thomyne; La Cloche, Jean de; Leclerc, Pierre; Legourlier, Guillot; Tichart, Jean
    - 1485, 21 mai. Bail par noble Louis Sanguin, chevalier, seigneur de Maffliers, à Antoine Pillart, laboureur à Épinay-sur-Seine, d'une masure, cour et jardin sur la grand rue d'Épinay, ayant appartenu à Guillaume Sanguin, aïeul paternel du bailleur, décédé, moyennant 5 s. p. de rente., 21 mai 1485; MC/ET/VIII/19
      bail; Epinay-sur-Seine (Seine-Saint-Denis); Maffliers (Val-d'Oise); Pillart, Antoine; Sanguin, Guillaume; Sanguin, Louis
    - 1485, 11 juin. Constitution par Jean de Pierrepont, licencié en décret, demeurant à Paris, près Sainte-Geneviève, à Charles Pouppillon, seigneur du Rau, de 20 s. t. de rente moyennant 20 l. p. (Parchemin)., 11 juin 1485; MC/ET/VIII/19
      constitution de rente; Pierrepont, Jean de; Poupillon, Charles
    - 1485, 16 juillet. Bail par noble Gillette Bataille, veuve de noble Pierre Clutin, conseiller au Parlement, noble Marie Erlaut, veuve de Nicolas Bataille, pour neuf ans à Jean Robinot le jeune, laboureur au Tremblay-en-France, fils de Guillaume Robinot, laboureur en ce lieu, d'un hôtel de cent vingt arpents de terre au Tremblay, moyennand six muids de grain par an., 16 juillet 1485; MC/ET/VIII/19
      bail; Tremblay-en-France (Seine-Saint-Denis); Bataille, Gillette; Bataille, Nicolas; Clutin, Pierre; Erlaut, Marie; Robinot, Guillaume; Robinot, Jean (le jeune)
    - 1485, 25 juillet. Vente par Jean Paillart, marchand, bourgeois de Paris, et Catherine sa femme, à Hardouin Moiffait, marchand bourgeois de Paris, d'une maison à deux pignons sur rue, à l'enseigne des Trois Pucelles (en la censive de l'évêque de Paris) moyennant 232 l. 10 s. t. et à la charge du paiement des cens (dûs à l'évêque de Paris, à Michel Soly et aux héritiers de Jean Lombart)., 25 juillet 1485; MC/ET/VIII/19
      acte de vente; Lombart, Jean; Moiffait, Hardouin; Paillart, Catherine; Paillart, Jean; Soly, Michel; commerçant
    - 1485, 27 juillet. Vente par Alardin Colin, ouvrier de la monnaie du serment de France, à Antoine Leblanc, de onze arpents de terre au terroir de Rosny (en la censive des religieux de Sainte-Geneviève, achetés à Philippot Lamoureux et chargés envers les héritiers de Philippot de 20 s. p. de rente) moyennant 6 l. t. et à la charge du paiement des rentes..-, 27 juillet 1485; MC/ET/VIII/19
      Du même jour. Promesse par Antoine Leblanc, ayant le gouvernement de la terre et seigneurie de Rosny, appartenant aux religieux de Sainte-Geneviève, à Alardin Colin, de l'acquitter de la dîme de huit scallements qu'il doit aux religieux pour quatre ans à cause de quatre arpents et demi au terroir de Rosny.
      acte de vente; Colin, Alardin; Lamoureux, Philippot; Leblanc, Antoine
    - 1485, 29 juillet. Contrat de mariage entre Jaspart Brate, menuisier à Paris, et Marguerite Pyart, fille de Karlin, laboureur à Dammartin-en-Goële..-, 29 juillet 1485; MC/ET/VIII/19
      Du même jour. Quittance par Jaspart et Marguerite à Jean Dazy, bourgeois de Paris, de tous les salaires qu'il doit à Marguerite, pour la période où elle était à son service.
      contrat de mariage; quittance; Dammartin-en-Goële (Seine-et-Marne); Brate, Jaspart; Dazy, Jean; Piart, Carlin; Piart, Marguerite
    - 1485, 30 juillet. Constitution par Audry Simon, laboureur au Chesnay, à Pierre Guion, marchand drapier, bourgeois de Paris, de 40 s. p. de rente moyenant 28 l.t., 30 juillet 1485; MC/ET/VIII/19
      constitution de rente; Le Chesnay (Yvelines); Guion, Pierre; Simon, Audry
    - 1485, 31 juillet.Constitution par Jean Ballet, marchand mercier, bourgeois de Paris, à Germain de Marle, général maître des monnaies du Roi de 10 l. p. de rente assise sur une maison grand-rue Saint-Denis, et sur d'autres rentes, moyennant 148 l 10 s. t., 31 juillet 1485; MC/ET/VIII/19
      constitution de rente; Ballet, Jean; Marle, Germain de (14..-15..)
    - 1485, 7 août. Vente par Jean Defroville, voiturier par terre à Paris, à Gilles Benoist, maréchal, de trois chevaux de harnois, moyennant 20 l. t..- .- (Au dos de l'acte 1485-07-31, Ballet, Jean)., 7 août 1485 - 16 octobre 1485; MC/ET/VIII/19
      À la suite: 1485, 16 octobre. Bail par Gilles Benoist à Jean Defroville de ces trois chevaux jusqu'à la Saint-Audry moyennant 4 l. 10 s. t.
      acte de vente; bail; Benoist, Gilles; Defroville, Jean
    - 1485, 10 août. Bail par Thomas Alexandre, procureur de Pomponne, à Geoffroy Fontaine, laboureur à Montfermeil, d'un arpent et demi de terre à Montfermeil, appartenant au seigneur de Pomponne moyennant 6 d. p. de cens et 18 d. p. de rente..-, 10 août 1485; MC/ET/VIII/19
      Du même jour. Bail à Jean Prouvel, laboureur à Montfermeil, de deux arpents de terre en ce lieu, moyennant 8 d. p. de cens et 2 s. p. de rente..
      Du même jour. Bail à Étienne Fleurent, laboureur à Montfermeil, de trois quartiers de terre en ce lieu, moyennant 3 d. p. de cens et 9 d. p. de rente..